Jorge Andrés Bernal Palacio

DISEÑADOR WEB

Perfil

Soy un apasionado por el diseño digital, estoy siempre al tanto de las últimas tendencias en diseño UI/UX y el diseño web, siempre investigando al respecto para mejorar mi metodología en la creación de diseños que generen un impacto en los usuarios. Tengo experiencia trabajando en ambientes de desarrollo que exigen estar siempre atento a los detalles que el equipo de trabajo necesita para realizar la tarea de la mejor forma posible y me considero recursivo a la hora de resolver problemas que son desconocidos para mi.

Experiencia laboral

Diseñador Gráfico, Neumomed, Medellín

JULIO 2018 - ENERO 2020

Diseñador gráfico encargado de la parte visual del proyecto propuesto de la empresa sobre Inteligencia Artificial como herramienta para una mejor atención con los pacientes. Realicé diseño web, diseño móvil (Android), rediseño de marca, creación de personajes y realización de videos animados.

Diseñador Web, Branch Development, Medellín

NOVIEMBRE 2020 - ABRIL 2021

Encargado de la conceptualización, diseño de wireframes y diseño visual de los sitios web de los clientes de la empresa.

Diseñador Web, Lendflow, Medellín

ABRIL 2021 - ACTUALIDAD

Análisis e implementación de los mejores casos de experiencia de usuario para la creación de demos y prototipos en HTML del software de la companía incorporado en diferentes aplicaciones web para presentar a clientes potenciales. Diseño de landing pages en Webflow para presentar a clientes potenciales.

Educación

Bachiller, Colegio de la Universidad Pontificia Bolivariana, Medellín

ENERO 2006 - DICIEMBRE 2011

Diseñador Gráfico, Universidad Pontificia Bolivariana, Medellín

JULIO 2013 - ABRIL 2019

Graduado del pregrado de Diseño Gráfico con énfasis en Publicaciones Digitales, Ilustración y Animación.

Detalles

Carrera 84 # 35 - 90, Medellín 050032, Colombia +57 3007850600 jorgea.bernalp@gmail.com

NACIONALIDAD

Colombiano

FECHA / LUGAR DE NACIMIENTO

28 de Julio 1994 Medellín

Links

LinkedIn

Skills

Adobe XD

Adobe Illustrator

Adobe Photoshop

HTML/CSS

Webflow

Figma

Sketch

Adobe InDesign

Adobe After Effects

Javascript/Vue.js

Idiomas

Español

Inglés

Hobbies

Videojuegos, Deportes y Leer.